【裁判字號】    97,智,3
【裁判日期】    970425
【裁判案由】    侵權行為損害賠償
【裁判全文】
臺灣板橋地方法院民事判決                 97年度智字第3號
原      告  法商路易威登馬爾悌耶公司
           LOUIS VU.
法定代理人  甲○○Peter.
訴訟代理人  謝樹藝律師
複  代理人  王志傑律師
被      告  乙○○
上列當事人間請求侵權行為損害賠償事件，原告提起刑事附帶民
事訴訟，經本院刑事庭裁定移送前來（96年度附民字第547 號）
，本院於民國97年3 月25日言詞辯論終結，判決如下：
    主  文
被告應給付原告新台幣壹佰伍拾萬元及自民國九十六年一月十六
日起至清償日止，按年息百分之五計算之利息。
被告應立即停止並不得再使用如附件一所示之註冊商標於所指定
之使用商品。
被告應負擔費用，將如附件二所示之內容，以十四公分乘以五公
分之版面登載於中國時報全國版之報頭下壹日。
原告其餘之訴駁回。
訴訟費用由被告負擔五分之三，餘由原告負擔。
本判決第一項於原告以新臺幣伍拾萬元為被告供擔保後，得假執
行。
原告其餘假執行之聲請駁回。
    事實及理由
一、本件原告為外國法人，故本件性質上係屬涉外民事事件。就
    涉外民事事件之國際管轄權，現行法律雖無明文，惟原告公
    司既係主張被告於我國境內從事侵害其商標權之不法行為，
    而依據侵權行為之法律關係提起本訴，參酌我國民事訴訟法
    第15條第1 項之規定：「因侵權行為涉訟者，得由行為地之
    法院管轄」，應認對於行為地發生於我國境內之涉外侵權事
    件，我國法院即具有國際管轄權，是則本院就本件訴訟自有
    管轄權。復按關於由侵權行為而生之債，依侵權行為地法，
    涉外民事法律適用法第9 條第1 項前段定有明文，本件侵權
    行為既發生於我國境內，即應適用中華民國法律為其裁判之
    準據法，併此敘明。
二、本件原告起訴主張：
（一）緣原告法商路易威登馬爾悌耶公司係素以設計製作標有LV
      等各種商標商品著稱，相關商品引領時尚流行，深受消費
      者大眾之信賴喜愛，早已成為精品界之領袖。而原告擁有
      多種「Louis Vuitton 」商標，已在世界各國取得商標註
      冊，其在我國亦早已登記註冊並取得商標專用權，足使商
      品相關消費者認識其為表彰商品之標識，並得藉以與他人
      之商品相區別，乃為世界著名之商標。
（二）查被告明知附件一所示之商標圖樣業經原告向經濟部智慧
      財產局申請註冊登記而獲得商標專用權，竟基於意圖營利
      之概括犯意，乃於民國95年12月間起，以每件新臺幣（下
      同）600 元至2,400 元價格販售與不特定人。嗣警方於96
      年2 月12日於原告住處及其所有自用小客車上查獲並扣得
      仿冒商品，則被告行為業已侵害原告商標專用權，且損害
      消費大眾之權益，用以牟取不法利益至甚明確。
（三）按「商標權人對於侵害其商標權者，得請求損害賠償，並
      得請求排除其侵害；有侵害之虞得請求防止之」、「商標
      權人請求損害賠償時，得就下列各款則一計算其損害：三
      、就查獲侵害商標權商品之零售單價500 倍至1500倍之金
      額」、「商標權人得請求由侵害商標權者負擔費用，將侵
      害商標權情事之判決書內容全部或一部登載新聞紙」，商
      標法第61條第1 項、第63條第1 項第3 款、第64條分別定
      有明文。經查，被告以約600 元至2,400 元不等之價格販
      售仿冒商品，揆諸前開規定，原告自得向被告請求3,600,
      000 元之損害賠償。又被告所為之侵權行為，原告亦得請
      求為回復名譽之處分。
（四）聲明：1.被告應給付原告3,600,000 元，及自起訴狀繕本
      送達翌日起至清償日止，按年息5%計算之利息；2.被告應
      立即停止並不得再使用如附件一所示之註冊商標於指定之
      使用商品上；3.被告應負擔費用，將本件民事判決之一部
      （包括標題、案號、當事人、代理人、案由、主文），以
      14公分乘5 公分之版面登載於中國時報全國頭版下1 日；
      4.第1 項請求，原告願供擔保請准宣告假執行。
三、被告則以下列情詞資為抗辯：對本院96年度易字第2805號刑
    事判決無意見，於96年2 月12日遭警方於其住處查獲仿冒商
    品之事實亦無意見，惟同年6 月7 日第二次遭警方查獲之仿
    冒商品，實與第一次查扣同批而嗣後寄到之仿冒商品，又伊
    因經濟狀況不好，無法賠償原告所受損害等語，並聲明：駁
    回原告之訴。
四、原告主張被告有上開不法侵害其商標權之行為，業經臺灣板
    橋地方法院檢察署檢察官以96年度偵字第15993 、15994 、
    15995 、15996 、18954 、18955 號提起公訴，並經本院刑
    事庭以96年度易字第2805號刑事判決以被告「明知為未得商
    標權人同意，於同一商品，使用相同之註冊商標之商品而販
    賣，處有期徒刑4 月；又明知為未得商標權人同意，於同一
    商品，使用相同之註冊商標之商品而販賣，處有期徒刑5 月
   、 應執行有期徒刑6 月」在案，有上開刑事偵審卷宗影本在
    卷可參，被告並於偵審時均自白犯罪，並有扣案之仿冒原告
    商標之皮夾123 只、手提包83只、麻將牌1 副、面紙盒2 個
    及現場查獲照片、鑑定證明書、通訊監察譯文、經濟部智慧
    財產局商標資料檢索表等件為證，核與原告所述相符，被告
    雖另辯稱第二次遭警方查獲之仿冒商品，實與第一次查扣同
    批而嗣後寄到之仿冒商品等語，然此仍無礙於被告侵害原告
    商標權者之認定，是原告之上開主張，堪信為真實。
五、復按商標權人對於侵害其商標權者，得請求損害賠償，並得
    請求排除其侵害；有侵害之虞者，得請求防止之。商標權人
    請求損害賠償時，得選擇就查獲侵害商標權商品之零售單價
    500 倍至1,500 倍之金額，計算其損害。但所查獲商品超過
    1,500 件時，以其總價定賠償金額，商標法第61 條 、第63
    條第1 項第3 款分別定有明文。經查，本件所查獲被告侵害
    原告商標權之產品共計有仿冒LV商標之皮夾皮夾123 只、手
    提包83只、麻將牌1 副、面紙盒2 個，而被告於偵審中亦自
    陳每件商品係以600 元至2,400 元之價格出售，則本件原告
    既主張選擇就查獲侵害商標權商品之零售單價以2,400 元之
    金額為準，並以1,500 倍計算其損害，則查本院以被告侵害
    之手法、態樣、所生危害、查獲之物品種類、價格、件數等
    一切情狀，認原告得請求賠償之零售單價以1,500 元計，倍
    數以零售單價之1,000 倍計始為適當。是原告本件得請求賠
    償之損害金額應為150 萬元（1,500 ×1,000 ＝1,500,000
    ），超過部分尚屬過高，不能准許。另原告請求被告應立即
    停止並不得再使用如附件一所示之註冊商標於該指定之商品
    之排除、防止侵害商標權之行為，亦屬有據，應予准許。
六、末按商標權人得請求由侵害商標權者負擔費用，將侵害商標
    權情事之判決書內容全部或一部登載新聞紙，商標法第64條
    定有明文。本件被告不法侵害原告之商標權，已如前述，從
    而，原告訴請被告應將本件判決之法院名稱、案號、案由、
    當事人及判決主文第1 、2 項部分（即如附件二所示之內容
    ）以14公分乘以5 公分之版面登載於中國時報全國版報頭下
    1 日，自屬有據且為適當必要，應予准許。至原告請求併刊
    登本判決代理人部分則並無必要，不能准許。
七、綜上所述，原告依據侵害商標權之侵權行為損害賠償法律關
    係，求為判決被告應給付150 萬元及自起訴狀繕本送達翌日
    即96年1 月16日起至清償日止按週年利率5 ％計算之利息，
    並立即停止且不得再使用如附件一所示之註冊商標於該所指
    定之商品，暨將如附件二所示之本件民事判決一部之內容，
    以14公分乘以5 公分之版面登載於中國時報全國版之報頭下
    一日，為有理由，自應准許。逾此部分之請求為無理由，應
    予駁回。
八、因本案事證已臻明確，兩造其餘主張、陳述及所提之證據暨
    攻擊防禦方法，經本院審酌後，認均與本案判斷結果無影響
    ，毋庸再予一一審酌，附此敘明。
九、就原告聲明第一項部分，原告陳明願供擔保請准宣告假執行
    ，經核原告勝訴部分，並無不合，爰酌定相當之擔保金額准
    許之。至原告敗訴部分，其假執行之聲請已失所附麗，應併
    駁回。
結論：原告之訴為一部有理由、一部無理由，依民事訴訟法第79
條、第390條第2項，判決如主文。
中    華    民    國    97    年    4     月    25    日
                  民事第三庭    法  官  邱靜琪
以上正本係照原本作成
如對本判決上訴，須於判決送達後20日內向本院提出上訴狀
中    華    民    國    97    年    4     月    25    日
                                書記官  白俊傑
附件二：
臺灣板橋地方法院97年度智字第3 號侵權行為損害賠償事件民事
判決，判決主文如下：一、被告應給付原告法商路易威登馬爾悌
耶公司（LOUIS VUITTON MALLETIER） 新台幣壹佰伍拾萬元及自
民國九十六年一月十六日起至清償日止，按年息百分之五計算之
利息。二、被告應立即停止並不得再使用如附件一所示之註冊商
標於所指定之使用商品。


司法院資訊處製作；財團法人民間司法改革基金會備份。
